【裁判字號】    98,訴,536
【裁判日期】    990728
【裁判案由】    偽造文書等
【裁判全文】
臺灣宜蘭地方法院刑事判決               98年度訴字第536號
公  訴  人  臺灣宜蘭地方法院檢察署檢察官
被      告  丙○○
            乙○○
上列被告因犯偽造文書等案件，經檢察官提起公訴（98年度偵字
第3245號、第4154號），本院判決如下：
    主  文
丙○○竊盜，累犯，處有期徒刑伍月，如易科罰金，以新臺幣壹
仟元折算壹日。
乙○○牙保贓物，累犯，處有期徒刑參月，如易科罰金，以新臺
幣壹仟元折算壹日。又犯行使偽造私文書罪，累犯，處有期徒刑
伍月，如易科罰金，以新臺幣壹仟元折算壹日。偽造之「游志能
」簽名及指印各壹枚均沒收。應執行有期徒刑陸月，如易科罰金
，以新臺幣壹仟元折算壹日。偽造之「游志能」簽名及指印各壹
枚均沒收。
    犯 罪 事 實
一、丙○○前因犯竊盜案件，經本院以96年度宜簡字第117號判
    決判處有期徒刑4月，減為有期徒刑2月確定，於民國96年8
    月6日易科罰金執行完畢。乙○○前因違反毒品危害防制條
    例案件，經本院以96年度訴字第344號判決判處有期徒刑6月
    確定，於96年12月31日入監執行，並於97年6月30日縮刑期
    滿執行完畢。詎仍均不知悔改，丙○○於97年11月22日某時
    ，在位於宜蘭市○○街116號2樓之夜貓族卡拉OK內，見丁○○放置皮包之櫃子未上鎖，竟意圖為自己不法之所有，徒手
    竊取丁○○所有之皮包1個（內有身分證、機車行照、機車
    駕照、現金新臺幣500元及三星牌行動電話1支），得手後將
    該皮包攜離，丙○○於竊得該行動電話後，復於98年1月31
    日偕同乙○○前往位於宜蘭縣宜興路1段305號「東明通訊器
    材行」，央請乙○○前去出售該竊得之三星牌行動電話，乙○○明知丙○○交付之三星牌行動電話來源不法，竟基於牙
    保贓物之犯意，進入「東明通訊器材行」出售該三星牌行動
    電話，經甲○○要求留存資料，為免日後遭查獲，乙○○復
    基於行使偽造私文書之犯意，在甲○○交付之中古手機販賣
    切結書「販售人簽名欄」偽簽「游志能」之署名並按指印，
    表明係游志能出售該行動電話而偽造私文書，並將中古手機
    販賣切結書交付甲○○而行使，足生損害於游志能及甲○○
    ，乙○○取得出售行動電話款項後，並與在外等候之丙○○
    一同離去。嗣經員警執行查贓業務而循線查知上情。
二、案經丁○○訴由宜蘭縣政府警察局宜蘭分局報請臺灣宜蘭地
    方法院檢察署檢察官偵查起訴。
    理  由
壹、證據能力部分：
    按被告以外之人於審判外之言詞或書面陳述，除法律有規定
    者外，不得作為證據，刑事訴訟法第159條第1項定有明文。
    查本件證人甲○○、丁○○於警詢之供述，雖屬被告以外之
    人於審判外之陳述，惟被告於本院調查證據時，已知有同法
    第159條第1項不得為證據之情形，而未於言詞辯論終結前聲
    明異議，依同法第159條之5第2項之規定，視為有同條第1項
    之同意，本院審酌上開證人之言詞陳述作成時之情況，認為
    適當，爰依同法第159條之5第1項之規定認有證據能力，合
    先敘明。
貳、實體部分：
一、訊據被告丙○○就上開竊盜犯行均坦承不諱，訊據被告乙○○固坦認偽造「游志能」之名義填寫切結書等情不諱，惟矢
    口否認有何牙保贓物之犯行，辯稱：丙○○告知該手機係朋
    友的，並不知係贓物云云。經查，上開犯罪事實，業據證人
    丁○○、甲○○證述明確，並有中古手機販賣切結書、內政
    部警政署刑事警察局鑑驗書、手機申登人資料照片、贓物認
    領保管單在卷可稽，核均與被告丙○○前開任意性自白之事
    實及被告乙○○自承偽造游志能之名義偽造文書等事實相符
    ，自堪信為真實。至被告乙○○雖否認有牙保贓物之犯意云
    云，然經證人丙○○於本院審理時證稱：伊跟被告乙○○說
    當時朋友喝酒醉，伊當時拿到別人的手機，因為沒辦法解釋
    ，伊問被告乙○○怎麼辦，被告乙○○說不然拿去賣等情在
    卷（見本院卷第68頁筆錄），故依證人丙○○之證述，可知
    被告乙○○於拿該支行動電話前往通信行時，即已明知該支
    手機並非被告丙○○所有，而係來路不明之贓物，而被告乙○○仍為被告丙○○持往通信行販賣，顯見被告乙○○確有
    牙保贓物之犯意及犯行甚明，況若被告乙○○誤以為該支行
    動電話係被告丙○○合法持有之物，則被告乙○○於持往出
    售時，何以不以真實姓名出售，反於中古手機販賣切結書上
    偽簽「游志能」之名義？更可徵被告乙○○於出售該手機時
    ，顯已明知該手機為來源不明之贓物，被告乙○○前開辯解
    ，實屬無據，被告乙○○實有牙保贓物之犯意及犯行無誤。
    綜上所述，本件事證明確，被告丙○○竊盜與被告乙○○牙
    保贓物及行使偽造私文書之犯行均堪以認定，應依法論科。
二、核被告丙○○所為，係犯刑法第320條第1項之竊盜罪。核被
    告乙○○所為，係犯刑法第216條、第210條之行使偽造私文
    書罪及刑法第349條第2項之牙保贓物罪。被告乙○○偽造署
    名行為，係偽造私文書之部分行為；其偽造私文書後進而行
    使，該偽造私文書之低度行為行使之高度行為所吸收，均不
    另論罪。被告乙○○所犯上開2罪，犯意各別，行為互殊，
    應分論併罰，檢察官起訴書認其係1行為觸犯2罪名，顯有誤
    會，附此敘明。查被告丙○○前因犯竊盜案件，經本院以96
    年度宜簡字第117號判決判處有期徒刑4月，減為有期徒刑2
    月確定，於96年8月6日易科罰金執行完畢；被告乙○○前因
    違反毒品危害防制條例案件，經本院以96年度訴字第344號
    判決判處有期徒刑6月確定，於96年12月31日入監執行，於9
    7年6月30日縮刑期滿執行完畢，有卷附臺灣高等法院被告前
    案紀錄表可按，其受有期徒刑之執行完畢後，5年內均故意
    再犯本件有期徒刑以上之罪，均為累犯，均應依法加重其刑
    。爰審酌被告丙○○竊取他人財物，侵害他人財產法益，被
    告乙○○牙保贓物，增加追贓之困難，且行使偽造私文書，
    其等犯罪之動機、目的、所生危害，及其等犯後態度等一切
    情狀，分別量處如主文所示之刑，並均諭知易科罰金之折算
    標準，並就被告乙○○部分定其應執行之刑及諭知易科罰金
    之折算標準。被告乙○○偽造之「游志能」簽名及指印各1
    枚，不問屬於犯人與否，均應依刑法第219條之規定沒收之
    。
據上論斷，應依刑事訴訟法第299條第1項前段，刑法第210條、
第216條、第219條、第320條第1項、第349條第2項、第47條第1
項、第51條第5款、第41條第1項前段，刑法施行法第1條之1第1
項、第2項前段，判決如主文。
本案經檢察官張立言到庭執行職務
中    華    民    國    99    年    7     月    28    日
                  刑事第三庭  審判長法  官  黃永勝
                                    法  官  陳映佐
                                    法  官  鄭貽馨
以上正本證明與原本無異。
如不服本判決應於收受送達後十日內向本院提出上訴書狀，並應
敘述具體理由；其未敘述上述理由者，應於上訴期間屆滿後二十
日內向本院補提理由書(均須按他造當事人之人數附繕本)「切勿
逕送上級法院」。
                                    書記官  高雪琴
中    華    民    國    99    年    7     月    28    日
附錄本案論罪科刑法條全文：
中華民國刑法第210條
偽造、變造私文書，足以生損害於公眾或他人者，處5年以下有
期徒刑。
中華民國刑法第320條第1項
意圖為自己或第三人不法之所有，而竊取他人之動產者，為竊盜
罪，處5年以下有期徒刑、拘役或5百元以下罰金。
中華民國刑法第349條第2項
收受贓物者，處3年以下有期徒刑、拘役或5百元以下罰金。搬運
、寄藏、故買贓物或為牙保者，處5年以下有期徒刑、拘役或科
或併科1千元以下罰金。
因贓物變得之財物，以贓物論。

司法院資訊處製作；財團法人民間司法改革基金會備份。
